【裁判字號】    95,簡上,116
【裁判日期】    951122
【裁判案由】    違反臺灣地區與大陸地區人民關係條例等
【裁判全文】
臺灣花蓮地方法院刑事判決             95年度簡上字第116號
上  訴  人
即  被  告  乙○○
                    4弄12號.
選任辯護人  林武順律師
上列被告因違反臺灣地區與大陸地區人民關係條例等案件，不服
本院花蓮簡易庭中華民國95年6月26日95年度花簡字第70號第一
審判決（聲請簡易判決處刑案號：95年度偵字第10號、第1888號
），提起上訴，本院管轄之第二審合議庭判決如下：
    主  文
上訴駁回。
乙○○緩刑年，並應向花蓮縣政府公庫支付新臺幣拾萬元。
    事實及理由
一、本案經本院審理結果，認第一審判決依臺灣地區與大陸地區
    人民關係條例第15條第4款、第83條第1項，修正前刑法第56
    條連續非法僱用大陸地區人民在臺灣地區從事未經許可之工
    作之規定，判處上訴人即被告乙○○有期徒刑陸月，並諭知
    如易科罰金，以銀元300元折算1日，認事用法及量刑均無不
    當，應予維持，並引用第一審簡易判決書記載之事實、證據
    及理由。
二、被告乙○○請求上訴意旨略以：伊當初為警查獲時並非找人
    頂替，僅因店內登記之名義負責人並非伊，且伊當時亦不在
    現場，遂由登記負責人出面說明，伊在偵查時即已陳述明確
    ，並無逃避刑責之意，伊坦承犯行，惟於原審簡易判決處刑
    時並無說明之機會，請給予自新之機會，併予宣告緩刑等語
    。
三、經查：本件犯罪事實，業據被告乙○○坦承不諱，核與證人
    張鳳金、吳梅英、林素貞、顏光玲、李愛姿、吳亨灼、李玉
    霞分別於警詢及偵訊中證稱之情節相符，並有員警報告書、
    現場圖、臨檢紀錄表、現場錄影帶等在卷可稽，足徵被告之
    自白與事實相符，堪予採信，事證明確，被告前揭犯行，堪
    予認定。
四、又被告行為後，刑法部分條文及刑法施行法業於民國94年 2
    月2 日經總統令修正公布，並於95年7月1日施行，參酌最高
    法院95年5月23日刑事庭第8次會議決議中關於法律變更之比
    較適用原則：刑法（乃指修正後之現行法）第2條第1項之規
    定，係規範行為後法律變更所生新舊法律比較適用之準據法
    ，於刑法施行後，應適用該法第2條第1項之規定，為「從舊
    從輕」之比較。本案涉及法律變更部分經比較新舊法之結果
    ，修正後之規定並非較有利於被告，是依刑法第2條第1項前
    段規定，有關修正部分應適用修正前刑法之規定，原審雖未
    及比較新舊法之規定，然比較新舊法之結果，仍應適用被告
    行為時之法律，亦即原審判決適用之法律並無不當，自應予
    以維持。
五、末按犯罪在刑法前開修正施行前，而於施行後裁判，則其緩
    刑之宣告，應適用修正後刑法第74條之規定，無比較新舊法
    之問題（最高法院95年第8 次刑事庭會議決議參照）。查被
    告未曾受有期徒刑上刑之宣告，有臺灣高等法院被告前案紀
    錄表1 份可稽，其因一時失慮致誤蹈法網，經此偵、審及科
    刑教訓，應能知所警惕而無再犯之虞，本院認其所受刑之宣
    告以暫不執行為適當，並依修正後刑法第74條第1項第1款規
    定，併予宣告緩刑3 年，用啟自新；惟審酌被告本件所為，
    妨礙我國境管機關對於大陸地區人士入境及就業之管理，破
    壞我國勞工就業市場之秩序，本院乃認除前開緩刑之宣告外
    ，另有課被告一定負擔之必要，併依修正後刑法第74條第 2
    項第4 款之規定，諭知被告應向花蓮縣政府公庫支付新臺幣
    10萬元，以資懲儆。
六、另同案被告張鳳金所犯部分，業經原審判決確定，併予敘明
    。
據上論斷，應依刑事訴訟法第455 條之1第1項、第3項、第368條
、第373 條，修正後刑法第74條第1項第1款、第2項第4款，判決
如主文。
本案經檢察官甲○○到庭執行職務。
中    華    民    國    95    年    11    月    22    日
                        臺灣花蓮地方法院刑事第二庭
                              審判長法  官  李豫雙
                                    法  官  俞秀美
                                    法  官  林韋岑
上列正本證明與原本無異。
本件不得上訴。
                                    書記官
中    華    民    國    95    年    11    月    22    日


司法院資訊處製作；財團法人民間司法改革基金會備份。
